臺灣臺中地方法院刑事判決　　　　　　 96年度交訴字第219號
公　訴　人　臺灣臺中地方法院檢察署檢察官
被　　　告　丙○○○
上列被告因公共危險等案件，經檢察官提起公訴（九十五年度偵
緝字第一八三七號），被告就被訴事實為有罪之陳述，經本院合
議庭裁定由受命法官獨任進行簡式審判程序，本院判決如下：
    主    文
丙○○○因過失傷害人，處有期徒刑肆月，減為有期徒刑貳月，
如易科罰金，以銀元佰元即新臺幣玖佰元折算壹日；又駕駛動
力交通工具肇事，致人受傷而逃逸，處有期徒壹年，減為有期徒
刑陸月，如易科罰金，以銀元佰元即新臺幣玖佰元折算壹日。
應執行有期徒刑柒月，如易科罰金，以銀元佰元即新臺幣玖佰
元折算壹日。
    犯罪事實
一、丙○○○於民國九十二年十一月二十二日十七時許，駕駛車
    牌號碼ＧＳ─二七二○號自用小客車，沿臺中市○○○路往
    中投公路方向前進，途經五權南路與五權一路交岔路口，理
    應注意車輛行駛時，駕駛人應遵守燈光號誌之指示，而依當
    時情形，又無不能注意之情事，竟疏於注意，不遵守五權南
    路之紅燈燈光號誌指示停車，反而於通過上揭交岔路口時，
    貿然前行，而依當時情形，又無不能注意之情事，竟未留意
    車前狀況並違反紅燈號誌之警示，闖紅燈直行，適同一時、
    地，丁○○駕駛車牌號碼ＴＦＮ─四一二號重機車，由南和
    路沿五權南一路往五權南一路八七號方向直行，見五權南一
    路前方燈光號誌為綠燈，遂起動越過上揭交岔路口，迨丙○○○見狀已閃煞不及，遂撞及丁○○騎乘之上開機車左側車
    身，致丁○○人車倒地，受有右肱骨粗隆骨折、左膝四頭肌
    斷裂傷等傷害，該車撞及前開機車後，並未即時剎停復再撞
    及，於前開五權南路與五權一路交岔路口，對向車道停等紅
    燈之乙○○駕駛之車牌號碼一六五八─ＦＷ自用小客車左前
    車頭，致乙○○受有鼻子流血、腫脹等傷害（傷害部份未經
    告訴及起訴）。丙○○○明知駕駛上開動力交通工具肇事，
    致丁○○、乙○○受傷後，竟生肇事逃逸之犯意，並未下車
    查看，反倒車後往中投公路方向逃逸。嗣經乙○○記下肇事
    車輛車牌號碼報警始查知上情。
二、案經丁○○訴由臺中市警察局第三分局報告臺灣臺中地方法
    院檢察署檢察官偵查起訴暨本院職權審理。
    理    由
一、上揭犯罪事實，已據被告丙○○○於本院審理中坦承不諱，
    核與證人即被害人丁○○、證人即被害人乙○○證述情節相
    符，並有道路交通事故現場圖、道路交通事故調查報告表(一)
    、(二)、診斷證明書一紙、車籍作業系統─查詢認可資料、犯
    罪現場照五幀、臺灣省臺中市區車輛行車事故鑑定委員會九
    十三年九月八日中市鑑字第○九三五四○二一六三號函（臺
    灣臺中地方法院檢察署九十三年度偵字第一一○二九號卷第
    一四至二三頁、第三四、三五頁）等附卷可稽。足認被告自
    白與事實相符。是本案被告犯行，堪以認定。
二、按刑法第二百八十四條第一項前段之過失傷害罪之罰金刑部
    分，法定刑原為得科五百元以下罰金，依罰金罰鍰提高標準
    條例第一條前段之規定提高為十倍，提高結果為得科銀元五
    千元以下罰金。而依修正後刑法施行法第一條之一規定：「
    （第一項）中華民國九十四年一月七日刑法修正施行後，刑
    法分則編所定罰金之貨幣單位為新臺幣。（第二項）九十四
    年一月七日刑法修正時，刑法分則編未修正之條文定有罰金
    者，自九十四年一月七日刑法修正施行後，就其所定數額提
    高為三十倍。但七十二年六月二十六日至九十四年一月七日
    新增或修正之條文，就其所定數額提高為三倍」，及刑法第
    三十三條第五款修正為：「主刑之種類如下：五、罰金：新
    臺幣一千元以上，以百元計算之」等規定觀之，依修正後之
    法律，刑法第二百八十四條第一項前段所得科處之罰金刑最
    高額為新臺幣一萬五千元、最低額為新臺幣一千元，然依被
    告行為時即修正前刑法第三十三條第五款規定之罰金最低額
    銀元一元，並提高十倍計算，前開罰金刑，最高額為銀元五
    千元，最低額為銀元十元，若乘以三倍而換算為新臺幣，最
    高額雖與新法同為新臺幣一萬五千元，然最低額僅為新臺幣
    三十元。因此，比較上述修正前、後之刑罰法律，自以被告
    行為時即修正前關於科處罰金刑之法律較有利於被告。核被
    告丙○○○所為，係分別犯刑法第二百七十六條第一項前段
    過失傷害罪及第一百八十五條之四之肇事逃逸罪。被告所犯
    上開二罪，犯意各別，罪名不同，應予以分論併罰。公訴人
    以被告丙○○○犯後拒不出面賠償等情，請求就過失傷害及
    肇事逃逸之犯行分別量處有期徒刑四月及一年，惟本院審酌
    被告肇事後棄證人丁○○、乙○○於不顧，其罪行非輕，應
    予非難，暨其犯後坦承犯行之犯後態度等一切情狀，認公訴
    人請求量處之刑量應為妥適，爰量處如主文所示之刑。查本
    件被告所犯過失傷害及肇事逃逸罪犯罪時間，均係在九十六
    年四月二十四日以前，其於減刑條例施行前經臺灣臺中地方
    法院檢察署於九十四年五月二十四日發布通緝，並於九十六
    年六月十二日十六時三十分為警緝獲，且其所犯過失傷害及
    肇事逃逸二罪，均合於減刑要件，依據上開說明，爰依減刑
    條例第二條第一項第三款之規定，將本案過失傷害及肇事逃
    逸罪所宣告之有期徒刑減其二分之一，並依修正前刑法第五
    十一條第五款之規定，定其應執行之刑及易科罰金之折算標
    準。（刑法第五十一條第五款修正前定其刑期，最高不得逾
    二十年，修正後最高不得逾三十年，自應以修正前之規定較
    有利於行為人，應適用修正前之規定；又被告行為後，刑法
    第四十一條第一項前段業於九十四年二月二日以華總一義字
    第○九四○○○一四九○一號令修正公布，於九十五年七月
    一日施行，修正前刑法第四十一條第一項前段規定：「犯最
    重本刑為五年以下有期徒刑以下之刑之罪，而受六個月以下
    有期徒刑或拘役之宣告，因身體、教育、職業、家庭之關係
    或其他正當事由，執行顯有困難者，得以一元以上三元以下
    （按指銀元）折算一日，易科罰金。」，又被告行為時之易
    科罰金折算標準，修正前罰金罰鍰提高標準條例第二條前段
    （現已刪除）規定，就其原定數額提高為一百倍折算一日，
    則本件被告行為時之易科罰金折算標準，應以銀元三百元折
    算一日，經折算為新臺幣後，應以新臺幣九百元折算為一日
    。惟修正後之刑法第四十一條第一項前段則規定：「犯最重
    本刑為五年以下有期徒刑以下之刑之罪，而受六個月以下有
    期徒刑或拘役之宣告者，得以新臺幣一千元、二千元或三千
    元折算一日，易科罰金。」比較修正前後之易科罰金折算標
    準，以九十五年七月一日修正公布施行前之規定，較有利於
    行為人；另按定易科罰金之折算標準，係屬科刑規範事項，
    非屬最高法院九十五年五月二十三日九十五年第八次刑庭會
    議決議第一、（四）則所定，應綜合比較新舊法結果，一體
    適用之罪刑部分《如：共犯、未遂犯、想像競合犯、牽連犯
    、連續犯、結合犯，以及累犯加重、自首減輕暨其他法定加
    減原因（如身分加減）與加減例等》，故其即無與之綜合比
    較之適用，附此敘明。）。
據上論斷，應依刑事訴訟法第二百七十三條之一第一項、第二百
九十九條第一項前段，刑法第二條第一項、第一百八十五條之四
、第二百八十四條第一項前段、修正前第三十三條第五款、修正
前第五十一條第五款、修正前第四十一條第一項前段、第二項，
罰金罰鍰提高標準條例第一條前段、修正刪除前第二條，九十六
年罪犯減刑條例第二條第一項第三款、第七條、第九條，判決如
主文。
本案經檢察官甲○○到庭執行職務。
中　　華　　民　　國　　96　　年　　8 　　月　　21　　日
                      刑事第十四庭  法  官  劉逸成
上正本證明與原本無異。
如不服本判決，應於送達後十日內向本院提出上訴狀（須附繕
本），上訴於臺灣高等法院臺中分院。
                                    書記官  高勳楠
中　　華　　民　　國　　96　　年　　8 　　月　　21　　日
附錄論罪科刑法條：
中華民國刑法第284條
因過失傷害人者，處六月以下有期徒刑、拘役或五百元以下罰金
，致重傷者，處一年以下有期徒刑、拘役或五百元以下罰金。
從事業務之人，因業務上之過失傷害人者，處一年以下有期徒刑
、拘役或一千元以下罰金，致重傷者，處三年以下有期徒刑、拘
役或二千元以下罰金。
中華民國刑法第185條之4
駕駛動力交通工具肇事，致人死傷而逃逸者，處六月以上五年以
下有期徒刑。
